【裁判字號】    89,易,1197
【裁判日期】    890530
【裁判案由】    竊盜
【裁判全文】
臺灣板橋地方法院刑事判決                        八十九年度易字第一一九七號
    公  訴  人  臺灣板橋地方法院檢察署檢察官
    被      告  乙○○
右列被告因竊盜案件，經檢察官提起公訴（八十九年度偵字第四三號）暨移送併
案審理（八十九年度偵字第六九六七號），本院判決如左：
    主  文
乙○○無罪。
    理  由
一、公訴意旨略以：乙○○意圖為自己不法之所有，於民國八十九年二月十九日二時
    三十分許，攜帶具危險性之螺絲起子、鐵撬、美工刀各乙隻及手電筒乙支、手提
    袋乙個，侵入臺北縣板橋市○○路○段二五五巷十號甲○○經營之漫畫出租店（
    無故侵入住居部分未據告訴），正著手竊取店中收銀機內現金時，為甲○○發現
    報警當場查獲而未遂，並扣得螺絲起子、鐵撬、美工刀各乙隻及手電筒乙支、手
    提袋乙個。因認被告涉犯刑法第三百二十一條第二項、第一項第三款之加重竊盜
    未遂罪云云。
二、按犯罪事實應依證據認定之，無證據不得推定其犯罪事實，刑事訴訟法第一百五
    十四條定有明文。次按：（一）上訴人於侵入被害人家後，因其女點燈入室，即
    急匿床下，旋被發覺，是上訴人於侵入後，既尚未著手於竊盜行為之實行，縱其
    目的係在行竊，要難遽以竊盜未遂之罪責相繩，如被害人已就其侵入住宅依法告
    訴，亦祇能依刑法第三百零八條第一項，適用同法第三百零六條第一項論處。（
    二）刑法第三百二十一條第一項各款所列情形，乃竊盜之加重要件，行為人是否
    構成該條項之犯罪，仍應視行為人已否著手實施同法第三百二十條之竊盜行為而
    定。而竊盜行為之著手，係以已否開始財物之搜尋為要件，若行為人僅著手於刑
    法第三百二十一條第一項各款所列之加重要件行為，而尚未為竊盜行為之著手者
    ，仍不能以該條竊盜罪之未遂犯論科。最高法院四十二年度台上字第四十號、八
    十五年度台非字第一一六號分別著有裁判可參。
三、公訴人認被告乙○○涉犯上開竊盜未遂罪嫌，無非以被告供認不諱，且與被害人
    甲○○於警訊時指訴之情節相符，為其起訴論據。然訊之被告固坦承攜帶螺絲起
    子、鐵撬、美工刀、手電筒、手提袋侵入臺北縣板橋市○○路○段二五五巷十號
    處所，惟否認有何著手竊取財物犯行，堅稱：「我從防火巷的窗戶進入的‧‧‧
    我從窗口爬進去，一爬進去就遇到屋主了‧‧‧事實上我是一進去就遇到屋主，
    屋主本來就在那裡等了，我一從窗戶爬進去站直身體，就看到屋主在那裡，屋主
    問我要做什麼，我並沒有開始找東西，警訊中我說是準備進去裡面偷收銀機的錢
    ，並不是已經開始偷了」等語（參八十九年四月二十五日訊問筆錄）。
四、經查：（一）本件被告於警訊初供陳述：「‧‧‧侵入該址並翻越至店內後門，
    破壞冷氣窗侵入該址，『正要』行竊店內收銀機之現金時，遭被害人甲○○發現
    報警」（參偵查卷第五頁第二、三、四行）；移送經檢察官訊問時則供述：「我
    爬冷氣窗口進入，我剛進去就被屋主發現」等語（參偵查卷第十三頁反面第七行
    ），除此，被告於警訊、偵查中並無供認著手搜尋財物之情狀，公訴人認被告業
    已供承犯行，應屬有誤。（二）被害人甲○○於警訊中僅指陳發現被告侵入，無
    財物損失，並未指述被告行竊之具體行狀，此有筆錄可稽，公訴人認被害人甲○
    ○於警訊中指述被告著手竊取收銀機內現金云云，誠屬無據。甚且甲○○於本院
    八十九年四月二十五日準備程序調查中詳陳：「我有聽到聲音，等我打開後門，
    就看到被告站在那裡，防火巷的窗戶和我所開的後門中間，是我的倉庫和廁所，
    我是看到被告站在倉庫和廁所這個地方，被告還沒有進到我的漫畫出租營業店裡
    面，收銀機是放在我的營業店裡面」等語，與被告辯稱之進入屋內後，未行竊即
    遭察覺一情相符，其辯自屬可信。此外，本院復查無其他確切之積極證據足以證
    明被告有何如公訴人所指之著手實施竊取財物犯行，參酌上開裁判意旨，縱被告
    意在行竊而侵入上址，然未為竊盜行為之著手，自難論以竊盜未遂，其犯罪尚屬
    不能證明，依法應為無罪之諭知。
五、另公訴人以被告復於八十九年三月三十一日侵入臺北縣樹林市○○路○段三十七
    號及同市○○街二十八號處所，竊取新台幣現金等財物犯行，與本件起訴部分有
    裁判上一罪關係，爰移送併案審理。惟本件起訴事實既經諭知無罪，自無與之形
    成裁判上一罪之關係，該部分為起訴效力所不及，本院自不予審理，附此敘明。
六、據上論斷，應依刑事訴訟法第三百零一條第一項前段，判決如主文。
本案經檢察官毛有增到庭執行職務
中    華    民    國      八十九      年      五      月      三十      日
                                      臺灣板橋地方法院刑事第三庭
                                              法  官  陳  財  旺
右正本證明與原本無異。
如不服本判決，應於判決送達後十日內，向本院提出上訴狀。
                                              書記官  李  德  霞
中    華    民    國      八十九      年      五      月      三十一    日


司法院資訊處製作；財團法人民間司法改革基金會備份。
